【裁判字號】    94,易,680
【裁判日期】    950606
【裁判案由】    傷害
【裁判全文】
臺灣苗栗地方法院刑事判決              94年度易字第680號
公  訴  人  臺灣苗栗地方法院檢察署檢察官
被      告  乙○○
上列被告因傷害案件，經檢察官提起公訴（臺灣苗栗地方法院檢
察署94年度偵字第3012號）及移送併辦（臺灣士林地方法院檢察
署94年度偵緝字第788號），本院判決如下：
    主  文
乙○○連續傷害人之身體，處有期徒刑壹年。
    事  實
一、乙○○與甲○○原為男女朋友關係。乙○○因猜疑甲○○與
    其他男性友人交往，竟基於傷害之概括犯意，連續有下列犯
    行：
  於民國93年8 月31日22時許，在苗栗市福安里鴻福186 號甲
    ○○住處，因甲○○與友人以電話交談時間過久，與甲○○
    發生爭吵，即出手毆打甲○○，造成甲○○受有左第四肋骨
    骨折、腎臟挫傷、血尿等傷害。
  復於93年10月15日12時56分許，在同一地點，又因細故與甲
    ○○發生爭吵，出手毆打甲○○，並於甲○○抓住其雙手後
    ，復以頭部撞向甲○○之臉部、額頭，致甲○○受有臉部擦
    傷、額頭挫傷等傷害。
  續於94年2 月17日下午5 時20分許，雙方相約在臺北市見面
    後，於臺北市○○區○○街1 段50 號 「萊爾富超商」前，
    因不滿甲○○欲回苗栗進而發生爭執，竟又以手毆打並以腳
    踢甲○○之臉部及右手等處，造成甲○○受有左臉頰3X 2公
    分紅腫、右手背1.0 X1.5公分瘀青腫、右第三指2.0X 1.0公
    分瘀青腫及右第四指1.5 X1.0公分瘀青腫等傷害，致甲○○
    因不堪乙○○長期施暴而身心受創，出現精神官能性憂鬱症
    、恐慌症及環境適應之長期憂鬱反應。
二、案經甲○○訴由苗栗縣警察局苗栗分局報告臺灣苗栗地方法
    院檢察署檢察官偵查起訴及臺灣士林地方法院檢察署檢察官
    移送併辦。
    理  由
一、右揭事實，被告乙○○先矢口否認犯行，辯稱：告訴人的憂
    鬱症、恐慌症等，是還沒有認識告訴人以前，告訴人就已經
    有這些病。雙方是因為告訴人另有男人被伊知道才吵架。前
    二次只有推來推去，並沒有打告訴人，傷跟伊沒有關係。後
    來在士林的那件，也沒有打告訴人，是告訴人用腳踢伊，伊
    不理她，告訴人就跑到隔壁的超商說要打電話給警察，說要
    告伊，伊就上樓到朋友的地方云云。嗣又供稱：「我們有打
    架，我還被她咬傷過，我不認為她有受傷，也絕不會像起訴
    書講得那麼嚴重」云云。迄本院最後一次之審理庭中，經傳
    喚告訴人到庭為證，雙方對質結果，被告始改口供承，確實
    有打告訴人，但仍辯稱：每次打架，都是告訴人的錯，受傷
    是告訴人自找的，如果不是告訴人自找，伊也不會打她等語
    。
二、經查，被告與告訴人交往期間約2 年，期間2 人爭執不斷，
    其原因都係出於被告對告訴人之對外交往關係有所猜忌，致
    彼此不合，業據被告與告訴人在審理中陳述甚明。而被告於
    上開期間，確均有出手毆打告訴人成傷共3 次，且傷勢均非
    輕微，亦經告訴人指訴歷歷，被告亦於言詞辯論終結前供認
    屬實，復有行政院衛生署苗栗醫院診斷證明書2 紙、臺北市
    立聯合醫院中興院區診斷証明書1 紙附卷可稽。被告雖供稱
    雙方係互毆，且亦曾遭告訴人咬傷云云，然被告既未提出診
    斷証明書可供查證，且被告亦自承上開3 次之傷害行為，除
    手指曾被告訴人咬傷外，其餘並無其他任何身體受傷之情形
    ，是若雙方確有互毆之情形，則何以告訴人受有如上述之顯
    著傷害，而被告卻夷然無傷？衡諸2 人之性別、體型與所供
    爭執情節及告訴人上開所受傷勢，告訴人既無從於體力上與
    被告抗衡，即不可能先行出手傷害被告，縱有咬傷被告手指
    之情形，亦屬正當防衛（況被告並未提出告訴），是被告所
    供雙方係互毆，並沒有傷害告訴人云云，即無可採。從而，
    被告確有多次傷害犯行，且其傷害行為與告訴人之受傷間，
    有相當因果關係，洵堪認定。
三、核被告所為，係犯刑法第277 條第1 項之傷害罪。被告連續
    多次犯行，時間緊接，所犯罪名相同，顯係基於概括犯意為
    之，為連續犯，應依刑法第56條之規定以一罪論，並加重其
    刑。被告如事實欄之行為雖未據起訴，然既經臺灣士林地
    方法院檢察署檢察官移送併辦，且經查有連續犯之裁判上一
    罪關係，即為起訴效力所及，本院自得併為審理。又移送併
    辦部分，亦含有如事實欄所載如之起訴事實在內，原無待
    於併辦，即為本院之審理範圍，附此敘明。爰審酌：
    (甲)依告訴人供稱，被告除上開傷害行為外，亦曾多次以電話
      長期騷擾告訴人之生活，甚至達到告訴人不敢開機之程度
      ，訊諸被告對確有以電話騷擾告訴人之行為亦不否認。而
      依本院調閱告訴人前持用之000000000 號電話通聯紀錄，
      被告確曾自94年6 月1 日起迄同年9 月11日止，先後使用
      不同之電話，不分晝夜以電話騷擾告訴人，甚至一日內高
      達14、15次，不僅次數甚多，期間亦甚長，堪徵被告除上
      述傷害行為外，對告訴人之騷擾行為，亦確已造成告訴人
      身心受創，益徵被告對於告訴人之行為、態度，確有應予
      處罰之惡性。
    (乙)又告訴人因被告之暴力行為，致身心受創，出現精神官能
      性憂鬱症、恐慌症及環境適應之長期憂鬱反應等情，亦有
      博仁綜合醫院、衛生署苗栗醫院分別開具之診斷證明書各
      1 紙在卷可查。而迄本院審理時止，告訴人對被告仍心懷
      畏懼，且對外均不敢示人以真實地址，而係以郵政信箱聯
      絡，均證告訴人因被告之長期施暴結果，確已造成告訴人
      嚴重之身心傷害。
    (丙)又依本院審理中所見，被告先矢口否認犯行，後雖於與告
      訴人對質時供認傷害犯行，然仍認為所有傷害之結果，均
      應歸責於告訴人，並認為是告訴人「自找的」云云，堪證
      被告對自己之傷害犯行並未檢討，對告訴人所受之傷害亦
      無悛悔之意等一切情狀，認為檢察官具體求刑一年，尚屬
      適當，爰宣告如主文所示之刑，以示懲儆。
據上論斷，應依刑事訴訟法第299 條第1 項前段，刑法第56條、
第277 條第1 項，罰金罰鍰提高標準條例第1 條前段，判決如主
文。
本案經檢察官戴瑞麒到庭執行職務。
中    華    民    國    95    年    6     月    6     日
                      刑事第二庭審判長法  官  林燦都
                                      法  官  張珈禎
                                      法  官  楊台清
以上正本證明與原本無異。
如不服本判決，應於判決送達後10日內向本院提出上訴狀（應抄
附繕本），上訴於台灣高等法院台中分院。告訴人或被害人如對
於本判決不服者，應具備理由請求檢察官上訴，其上訴期間之計
算係以檢察官收受判決正本之日期為準。
                                      書記官  劉千瑄
中    華    民    國    95    年    6     月    6     日
附錄本案論罪科刑法條全文
刑法第277條第1項
傷害人之身體或健康者，處3年以下有期徒刑、拘役或1,000元以
下罰金。


司法院資訊處製作；財團法人民間司法改革基金會備份。
